【裁判字號】    97,抗,22
【裁判日期】    970317
【裁判案由】    損害賠償
【裁判全文】
臺灣高等法院臺南分院民事裁定  97年度抗字第22號
抗 告 人  甲 ○ ○
          乙 ○ ○
          丙○○○
上列抗告人因與相對人千翔保全股份有限公司間請求損害賠償事
件，對於中華民國96年12月18日臺灣嘉義地方法院所為裁定（96
年度再字第3號）提起抗告，本院裁定如下：
    主    文
抗告駁回。
抗告訴訟費用新臺幣壹仟元由抗告人負擔。
    理    由
一、抗告意旨略以：民事訴訟法第521條第2項係針對「支付命令
    」提起再審之規定，並未準用同法第500條、第496條第1項
    之期間之規定，自無需受該不變期間之拘束，與同法第496
    條之對「判決」提起再審不同。縱認仍應遵守不變期間之規
    定，伊以臺灣板橋地方法院檢察署檢察官96年10月22日作成
    之96年度偵字第19259號聲請簡易判決處刑書為證，於96年
    11月12日提出再審，亦符合民事訴訟法第500條第1項不變期
    間之規定，為此提起抗告，求為廢棄原裁定云云。
二、按支付命令有民事訴訟法第496條第1項之情形者，得提起再
    審之訴，民事訴訟法第521條第2項定有明文。本條項既係對
    與確定判決有同一效力之支付命令所為之救濟方法，條文復
    規定得提起再審之訴，自應適用民事訴訟法第五編再審程序
    相關規定，應受同法第500條提起再審期間、第501條提起再
    審程式規定之拘束，抗告人主張無需受提起再審不變期間之
    拘束，尚無可採。
三、按再審之訴，應於三十日之不變期間內提起。前項期間，自
    判決確定時起算，判決於送達前確定者，自送達時起算；其
    再審之理由發生或知悉在後者，均自知悉時起算。但自判決
    確定後已逾五年者，不得提起。民事訴訟法第500條第1、2
    項均定有明文。次按提起再審之訴，應表明再審理由，及關
    於再審理由並遵守不變期間之證據（民事訴訟法第501條第1
    項第4款），其未表明者無庸命其補正。最高法院60年度台
    抗字第538號判例可資參照。經查原審法院96年1月27日所為
    96年度促字第895號支付命令係於96年3月13日確定，業據原
    審法院調取上開支付命令卷宗查明在案。抗告人於96年11月
    12日提起本件再審之訴時，已逾民事訴訟法第500條第1項、
    第2項前段所定30日不變期間，雖在起訴狀附臺灣板橋地方
    法院檢察署檢察官96年10月22日作成之96年度偵字第19259
    號聲請簡易判決處刑書影本為證，縱認再審理由發生及抗告
    人知悉在後，亦應於訴狀內表明已遵守不變期間之證據，惟
    抗告人並未於訴狀為表明，揆諸上開判例意旨，自無庸命再
    審原告補正。原裁定以抗告人所提起再審之訴未遵守不變期
    間，為不合法而予以駁回，於法並無不合，抗告意旨求為廢
    棄改判，非有理由，應予駁回。
四、據上論結，本件抗告為無理由，依民事訴訟法第495條之1第
    1項，第449條第1項、第444條第1項、第95條、第78條，裁
    定如主文。
中    華    民    國    97    年     3    月    17    日
                  民事第二庭    審判長法  官  丁振昌
                                      法  官  吳上康
                                      法  官  李素靖
上為正本係照原本作成。
如不服本裁定，僅得於收受本裁定正本送達後10日內以適用法規
顯有錯誤為理由，向本院提出再抗告狀（須附繕本）依法應繳納
抗告費新台幣1千元，並委任律師為訴訟代理人，經本院許可後
始可再抗告於最高法院。
中    華    民    國    97    年    3    月    17    日
                                      書記官  李淑華
【附記】
民事訴訟法第495條之1第2項準用同法第466條之1第1、2項規定
：
(1)對於第二審判決上訴，上訴人應委任律師為訴訟代理人。但上
  訴人或其法定代理人具有律師資格者，不在此限。
(2)上訴人之配偶、三親等內之血親、二親等內之姻親，或上訴人
  為法人、中央或地方機關時，其所屬專任人員具有律師資格並
  經法院認為適當者，亦得為第三審訴訟代理人。
民事訴訟法第466條之2：
  上訴人無資力委任訴訟代理人者，得依訴訟救助之規定，聲請
  第三審法院為之選任律師為其訴訟代理人。


司法院資訊處製作；財團法人民間司法改革基金會備份。
